臺灣板橋地方法院刑事判決　　　　　　 96年度簡上字第405號
上　訴　人
即?被?告　乙○○
上列上訴人即被告因違反性騷擾防制法案件，不服本院於中華民
國九十六年三月八日以九十六年度簡字第九四二號所為之第一審
判決（聲請簡易判決處刑案號：九十五年度偵字第二三八三０號
），提起上訴，本院管轄之第二審合議庭判決如下：
    主  文
原判決撤銷。
乙○○意圖性騷擾，乘人不及抗拒而為擁抱之行為，處拘役貳拾
日，如易科罰金，以新臺幣壹仟元折算壹日。減為拘役拾日，如
易科罰金，以新臺幣壹仟元折算壹日。
    事  實
一、乙○○因房屋買賣而結識代號為00000000號之成年
    女子（真實姓名年籍詳卷，以下簡稱Ａ女），民國九十五年
    八月十一日下午二時許，Ａ女為向乙○○拿取房屋資料，獨
    自前往乙○○位於臺北縣中和市○○路一二七號六樓之一住
    處，並與乙○○單獨相處，乙○○見有機可乘，竟意圖性騷
    擾，乘Ａ女不及抗拒，突然擁抱Ａ女，經Ａ女緊急撥打口袋
    內之行動電話求援，乙○○始鬆手。
二、案經Ａ女訴由臺北縣政府警察局中和分局移送臺灣板橋地方
    法院檢察署檢察官偵查後聲請以簡易判決處刑。
    理  由
甲、本院對於證據能力之認定：
    關於證人Ａ女及郭仲杰於偵查中之證詞，均經檢察官告知具
    結之義務及偽證之處罰，並命其等朗讀結文後具結，始為陳
    述，內容復係自身親見親聞之事項，並無何顯不可信之情況
    ，故皆有證據能力。
乙、得心證之理由：
一、訊據被告承認九十五年八月十一日伊與Ａ女單獨在臺北縣中
    和市○○路一二七號六樓之一住處時，伊確曾抱住Ａ女之情
    不諱，惟矢口否認犯罪，辯稱：伊是要向Ａ女表達愛意，但
    Ａ女一喊叫，伊即放手，不知道Ａ女為何要告伊云云。惟查
    ：上揭犯罪事實，業據Ａ女於偵查中證述綦詳（見偵查卷第
    十七頁、第十八頁），核與證人即接獲Ａ女求救電話之郭仲
    杰於偵查中證述之情節相符（見偵查卷第十八頁、第十九頁
    ），被告亦自承：伊確實抱住Ａ女，想表達愛意等情不諱，
    復於本院審理時供稱：「…我在抱住她之前，有問她我們能
    不能交往，她說不適合，我才抱住她。」、「（當你抱住Ａ
    女時，她的表情？）我只是抱她一下子而已，因為我一抱她
    ，她就立刻拿電話要打…。」等情，足認被告在已知悉Ａ女
    並無意與其交往之情形下，仍乘Ａ女不及抗拒而為擁抱，已
    屬違反Ａ女意願，造成Ａ女感覺遭冒犯，且與性別有關之舉
    動，自屬性騷擾無訛。被告空言否認犯罪，要無可採。從而
    本案事證明確，被告犯行堪予認定。
二、核被告所為，係犯性騷擾防治法第二十五條第一項之意圖性
    騷擾，乘人不及抗拒而為擁抱之行為罪。
三、原審根據卷內事證，認被告犯行明確，據以論罪科刑，固非
    無見。惟被告犯罪時間在九十六年四月二十四日以前，合於
    中華民國九十六年罪犯減刑條例第二條第一項第三款之規定
    ，應予減刑，原審未及依前開規定予以減刑，尚有未洽。是
    以被告空言否認犯罪，提起上訴，雖無可採，惟原判決既有
    如前所述可議之處，自應由本院管轄之第二審合議庭予以撤
    銷改判。爰審酌被告犯罪之動機、目的、手段，對告訴人心
    理造成之傷害，及否認犯罪之犯後態度等一切情狀，量處如
    主文所示之刑，並諭知易科罰金之折算標準，再依中華民國
    九十六年罪犯減刑條例第二條第一項第三款、第九條之規定
    ，減其刑期二分之一，復諭知易科罰金之折算標準。
據上論斷，應依刑事訴訟法第四百五十五條之一第一項、第三項
、第三百六十九條第一項前段、第三百六十四條、第二百九十九
條第一項前段，性騷擾防治法第二十五條第一項，刑法第十一條
前段、第四十一條第一項前段，中華民國九十六年罪犯減刑條例
第二條第一項第三款、第七條、第九條，判決如主文。
本案由檢察官甲○○聲請以簡易判決處刑，經檢察官溫祖德到庭
執行職務。
中　　華　　民　　國　　96　　年　　7 　　月　　31　　日
                  刑事第十庭?審判長法?官  樊季康
                                    法?官  張筱琪
                                    法?官  劉元斐
上列正本證明與原本無異。
不得上訴。
                                    書記官  郭玉芬
中　　華　　民　　國　　96　　年　　7 　　月　　31　　日
附錄本案論罪科刑所引法條
性騷擾防治法第二十五條
意圖性騷擾，乘人不及抗拒而為親吻、擁抱或觸摸其臀部、胸部
或其他身體隱私處之行為者，處二年以下有期徒刑、拘役或科或
併科新臺幣十萬元以下罰金。
前項之罪，須告訴乃論。
